臺灣臺中地方法院刑事判決　　　　　　　　　　　　九十二年度訴字第二一四七號
　　公　訴　人　臺灣臺中地方法院檢察署檢察官
　　被　　　告　乙○○
　　指定辯護人　本院公設辯護人丁○○
右列被告因偽造有價證券等案件，經檢察官提起公訴（九十二年度偵字第一○○七六
、一○六二八號），本院判決如左：
    主  文
乙○○意圖供行使之用，而偽造有價證券，處有期徒刑參年肆月。
扣案鑰匙壹支及如附表編號二、五所示偽造之支票貳紙均沒收。
    事  實
一、乙○○意圖為自己不法之所有，基於竊盜之概括犯意，先後於：
  (一)民國九十二年一月七日晚間，利用到友人劭志涼所經營位在臺中縣大甲鎮○○路
    三三巷一號工廠作客之機會，徒手竊取劭志涼所有置於抽屜內如附表所示之支票
    六紙及印章一枚（非支票存款帳戶印鑑章），得手後逃離。
  (二)九十二年五月六日晚間九時許，在臺中縣大甲鎮○○○路五七之一三號前，以自
    備鑰匙竊取丙○○使用之車牌號碼ＪＶＮ—七三九號重型機車一部，得手後供己
    騎用。
  (三)九十二年五月十三日下午一時四十五分許，在苗栗縣苑裡鎮客庄里客庄七七之六
    一號地下室，以上開鑰匙竊取甲○○使用之車牌號碼ＯＷＫ—五○○號重型機車
    一部，得手後改懸前揭丙○○機車牌照，作為代步使用。
二、乙○○竊得前開劭志涼之支票及印章後，復意圖供行使之用，於九十二年一月間
    某日，在臺中縣某友人住處，在如附表編號二所示支票上擅自蓋用劭志涼之印章
    （該支票原先即已由劭志涼填妥發票日期及票面金額），又接續在如附表編號五
    所示支票上擅自填寫發票日期、票面金額及蓋用劭志涼之印章，而偽造有價證券
    。事後乙○○再將如附表編號一、二、五所示支票，於不詳時地，分三次行使交
    予不知情之友人周進成作為周轉現金之用。
    理  由
一、被訴竊取丙○○、甲○○機車部分
    被告乙○○右揭竊取丙○○及甲○○機車犯行，業據其於本院審理時坦承不諱，
    核與告訴人丙○○、甲○○指訴機車失竊情節相符，並有丙○○、甲○○出具之
    贓物認領保管單、該二部機車之車輛車牌失竊作業—查獲車輛認可資料各一份及
    查獲照片二張在卷可稽，復有被告所有供竊車所用之鑰匙一支扣案可資佐證，足
    見被告此部分自白與事實相符，堪以採信。
二、被訴竊取劭志涼支票及印章部分
  (一)訊據被告承認有竊取如附表編號五所示支票一紙及劭志涼印章，並在該紙支票上
    擅自填寫日期、金額、盜蓋印章予以偽造等事實，然否認有竊取或偽造其餘五紙
    支票之犯行，辯稱：如附表編號一、二所示支票，是伊向劭志涼借來周轉的，上
    面的印章、日期及金額，都是劭志涼自己蓋用及填寫的；如附表編號三、四、六
    所示支票，伊根本沒見過，更別說去竊取或偽造云云。
  (二)經查：
  1.被告右揭竊取及偽造支票之犯罪事實，業據告訴人劭志涼於本院審理時指訴綦詳
    （見本院卷第一七二至一七九頁），核與證人周進成證述被告持票調現之情節相
    符（見一○○七六號偵卷第四七、四八頁），並有如附表編號一、二所示支票暨
    退票理由單、編號五所示支票、掛失止付票據提示人資料查報單、告訴人出具之
    遺失票據申報書、大甲鎮農會檢送之告訴人支票存款帳戶留存印鑑卡及往來明細
    在卷可稽（同上偵卷第一八、一九、六三至六八、七三、七四頁）。
  2.雖被告以前詞置辯，惟被告與告訴人為朋友關係，素無嫌隙，此為雙方所共同是
    認，告訴人自無設詞誣陷被告致己身陷偽證刑責之必要。又如附表所示六紙支票
    乃連號支票，且告訴人於失竊翌日，即前往臺灣票據交換所臺中市分所，申報遺
    失該六紙支票，告訴人前後指訴一致，與常情亦無不合，應堪採信。另如附表編
    號二、五所示支票上所蓋之告訴人印文，與告訴人支票存款帳戶留存印鑑章之印
    文顯然不符，應係被告持竊得之告訴人印章自行偽造無疑。
  3.至本院向大甲鎮農會查詢結果，如附表編號三、四、六所示支票，截至九十三年
    六月三十日止，均未經提示，固有該會九十三年六月三十日大鎮農信字第九三五
    ○一○四號函附卷可憑。然此僅代表被告竊得該三紙支票後，未有進一步偽造或
    行使之行為，尚不足執為被告未竊取該三紙支票之佐證，併予敘明。
  4.綜上所述，被告所辯不足採信。本件事證明確，被告犯行堪以認定。
三、
  (一)核被告所為，係犯刑法第三百二十條第一項之竊盜罪及第二百零一條第一項之偽
    造有價證券罪。被告盜用印章之行為係偽造有價證券之部分行為，偽造有價證券
    後持以行使，行使之低度行為應為偽造之高度行為所吸收，均不另論罪。
  (二)被告先後多次竊盜犯行，時間緊接，犯罪構成要件相同，顯係基於概括犯意為之
    ，應依連續犯之規定論以一罪。又被告否認偽造如附表編號二所示支票，無從藉
    由被告供述知悉其偽造之時間，而卷內亦無證據得以證明被告係在不同時地偽造
    如附表編號二、五所示支票，依罪疑有利於被告之原則，自應認定被告係在同一
    時地接續偽造該二紙支票，進而不構成連續犯，無庸依連續犯規定加重其刑，附
    此說明。
  (三)被告竊取告訴人支票及印章後持以偽造，其所犯竊盜與偽造有價證券二罪間，顯
    有手段目的之牽連關係，應依刑法第五十五條規定，從情節較重之偽造有價證券
    罪處斷。
  (四)爰審酌被告年輕力壯，不思努力工作賺取正當收入，竟藉行竊方式牟取他人財物
    ，更偽造有價證券持以周轉，其犯罪除造成告訴人及票據交易相對人之損害外，
    併妨害票據交易秩序，於本院審理中多次棄保潛逃，經發布第二次通緝始到案，
    對於自己違法行為欠缺主動面對司法裁判之悔過具體表現，事後承認部分犯行等
    一切情狀，量處如主文所示之刑。
  (五)扣案鑰匙一支，係被告所有供本案行竊所用之物，業據其供明在卷，爰依刑法第
    三十八條第一項第二款規定宣告沒收。另如附表編號二、五所示支票二紙，均為
    偽造之有價證券，不問屬於犯人與否，應依刑法第二百零五條規定諭知沒收。
據上論斷，應依刑事訴訟法第二百九十九條第一項前段，刑法第二百零一條第一項、
第三百二十條第一項、第五十五條、第三十八條第一項第二款、第二百零五條，罰金
罰鍰提高標準條例第一條前段，判決如主文。
本案經檢察官戊○○到庭執行職務。
中      華      民      國      九十三      年    八    月    二十七    日
                                臺灣臺中地方法院刑事第四庭
                                    審判長法  官  張  靜  琪
                                          法  官  賴  妙  雲
                                          法  官  羅  智  文
右正本證明與原本無異。
如不服本判決，應於判決送達後十日內向本院提出上訴狀，上訴於臺灣高等法院臺中
分院( 須附繕本 )。
                                          書記官
中      華      民      國      九十三      年    九    月      一      日
附錄論罪科刑法條
刑法第二百零一條
意圖供行使之用，而偽造、變造公債票、公司股票或其他有價證券者，處三年以上十
年以下有期徒刑，得併科三千元以下罰金。
行使偽造、變造之公債票、公司股票或其他有價證券，或意圖供行使之用，而收集或
交付於人者，處一年以上七年以下有期徒刑，得併科三千元以下罰金。
刑法第三百二十條
意圖為自己或第三人不法之所有，而竊取他人之動產者，為竊盜罪，處五年以下有期
徒刑、拘役或五百元以下罰金。
意圖為自己或第三人不法之利益，而竊佔他人之不動產者，依前項之規定處斷。
前二項之未遂犯罰之。
附表
編號  支票號碼    發票日期  票面金額（新台幣）  備註
一    FA0000000   1.１０    三萬元              告訴人原已簽發完成
二    FA0000000   1.    二萬元              被告擅自蓋用印章所偽造
三    FA0000000                                 卷內未有此支票
四    FA0000000                                 卷內未有此支票
五    FA0000000   2.    三萬元              被告擅自填寫日期金額及蓋用
                                                印章所偽造
六    FA0000000                                 卷內未有此支票
